el: Χαρακτηριστικά σκόπευτρου/σκοπευτικού: Φωτιζόμενο σταυρόνημα; Ηχογράφηση; Εγγραφή βίντεο; Άλλο
th: คุณลักษณะของขอบเขต/การมองเห็น: เส้นเล็งเรืองแสง; การบันทึกเสียง; การบันทึกวิดีโอ; อื่นๆ
sk-SK: Funkcie puškohľadu / zameriavača: Osvetlený zameriavač; Záznam zvuku; Nahrávanie videa; Iné
pt-PT: Características de âmbito/visão: Retículo iluminado; Gravador de som; Gravador de vídeo; Outro
ru: Характеристики прицела: Подсвеченная сетка; Запись звука; Запись видео; Другое
en: Scope/Sight features: Illuminated reticle; Sound recording; Video recording; Other
da: Omfang-/synsfunktioner: Oplyst trådkors; Lydoptagelse; Videooptagelse; Andet
fr: Caractéristiques de lunette/viseur: Réticule lumineux; Enregistrement sonore; Enregistrement vidéo; Autre
ko: 스코프/조준경 기능: 발광 레티클; 녹음; 녹화; 기타
fi: Tähtäimen/kiikaritähtäimen ominaisuudet: Valaistu ristikko; Äänityslaitteet; Videotallennus; Muu
sv: Detaljer för kikarsikte/sikte: Upplyst riktmedel; Ljudinspelare; Videoinspelning; Övrigt
es: Características de la mira: Retícula iluminada; Grabadora de sonido; Grabación de vídeo; Otros
vi: Tính năng lấy nét/tầm nhìn: Mặt kẻ ô được chiếu sáng; Ghi âm; Quay video; Khác
lt-LT: Kolimatoriaus / taikiklio funkcijos: Apšviestas tinklelis; Garso įrašymas; Vaizdo įrašymas; Kita
tr: Kapsam/Görüş özellikleri: Işıklı dürbün; Ses kaydı; Video kaydı; Diğer
hr-HR: Značajke nišana: Osvijetljena končanica; Snimanje zvuka; Videosnimanje; Ostalo
nl: Kenmerken richtkijker/vizier: Verlicht dradenkruis; Geluidsopname; Video-opname; Andere
pt-BR: Recursos de mira/vista: Retículo iluminado; Gravação de som; Gravação de vídeo; Outro
bg-BG: Функции на прицел/мерник: Осветена мишена; Звукозапис; Запис на видео; Други
sl-SI: Lastnosti daljnogleda/optične pike: Osvetljen namerilni križ; Snemanje zvoka; Snemanje videa; Drugo
cs: Vlastnosti okuláru/zaměřovače: Osvětlený záměrný kříž; Nahrávání zvuku; Nahrávání videa; Jiné
de: Zielfernrohr-/Visierfunktionen: Beleuchtetes Fadenkreuz; Tonaufnahme; Videoaufnahme; Sonstiges
hu: Távcső/irányzék jellemzői: Megvilágított irányzék; Hangfelvétel; Videofelvétel; Egyéb
it: Funzionalità del mirino/ambito: Reticolo illuminato; Registrazione del suono; Registrazione tramite video; Altro
zh-CN: 瞄准镜功能: 发光十字线; 录音; 视频录制; 其他
ro-RO: Caracteristici lunetă/vizor: Reticul iluminat; Înregistrare sunet; Înregistrare video; Altele
zh-TW: 瞄準鏡/瞄準器特點: 發光十字線; 音訊錄製品; 錄影; 其他
ja: スコープ/サイト機能: 照明付きレチクル; 録音; ビデオ録画; その他
pl: Charakterystyka lunety/celownika: Podświetlana siatka; Nagrywanie dźwięku; Nagrywanie wideo; Inne
nb: Omfangs-/siktfunksjoner: Opplyst retikkel; Lydopptak; Videoopptak; Annet